Inventaris van het archief van de familie Veegens en aanverwante families, 1616-1982
Nationaal Archief, Den Haag
- Archivalia van de familie Veegens, 1.
  - Daniel Veegens (1800-1884) en Anna Maria van Baalen (1807-1864), 1.5.
    - Daniel Veegens, 1.5.1.
      - Handschriftenverzameling, 1.5.1.2.
        - Stukken uit de 17e en 18e eeuw, 1.5.1.2.1.
          - Stukken betreffende de rechterlijke macht, 1.5.1.2.1.2.
            - Declaratie van B. van Guyskamp, scherprechter van Friesland en Kanius, scherprechter van de krijgsraad van Texel, wegens op Texel gevoerde scherpe verhoren en executies op last van de krijgsraad aldaar., 1764; 97; 1 omslag
              Deze declaratie is gepubliceerd in De Navorscher, deel III, bladzijde 367.
          - Stukken betreffende kerkelijke aangelegenheden, 1.5.1.2.1.3.
            - Ingekomen factuur bij het bestuur van de St. Jacobskerk voor geleverd verlichtingsmateriaal over mei 1652-mei 1653., Z.j; 98; 1 stuk
            - Afschrift van een missive van de classis van de gemeente van Utrecht houdende erkenning van twaalf voorgelegde geloofspunten., 12 maart 1661; 99; 1 stuk
            - Uittreksel van de resoluties van de Staten van Zeeland tegen infiltratie van socinianen in de doopsgezinde gemeenten van dat gewest. Afschrift., 4 juni 1665 en z.j; 100; 1 stuk
            - Afschriften van archivalia van doopsgezinde gemeenten in Rotterdam., 1700-1711 en z.j; 101; 1 omslag
            - Inventaris van de kerkelijke goederen van de Vlaamse Gemeente in de kerk 't Roode Zand., 1700; 102; 1 stuk
            - Afschriften van een courant, getiteld "Haagsche Posttijding", houdende toespelingen op conflicten binnen de katholieke Hollandse zending met de kerkelijke hiërarchie, 11 maart 1711., Z.j. (begin en midden der 18e eeuw); 103; 2 stukken
            - Schimpdicht van de Amsterdamse doopsgezinde predikant "E. Heervolgius" tegen zijn Rotterdamse ambtgenoot Houbackers., 1 juni 1712; 104; stuk
            - Anoniem gedicht houdende toespelingen op een conflict tussen Jacobus Fruytier, predikant in Rotterdam, en de classis aldaar over de uitgave van een boek "Sions Worstelinge"., Z.j. (ca. 1715); 105; 1 stuk
            - Ingekomen brief van A.G.A. van Rappard bij Veegens, begeleidende een adres van predikanten in Vlissingen aan de kerkeraad in Utrecht, houdende adhesie aan een verzoek van de proponent Caspar Engelbert Heggers om opheffing van zijn censuur., 23 september 1754; 106; 1 stuk
              Onder de ondertekenaars bevond zich Dirk Veegens. (1723-1797).
            - Reglementen van de directie van de diaconie-armen en van het nieuwe diakenhuis in Haarlem. Gedrukt., 1767, 1770; 107; 2 katernen
          - Stukken betreffende particuliere aangelegenheden, 1.5.1.2.1.4.
            - Proeven van schoonschrift van schrijfmeesters, afgelegd ter aanbeveling., 1616, 1764; 108; 2 stukken
            - Brieven van particulieren., 1636-1784; 109; 6 stukken
              Met tafel. De namen van de correspondenten zijn in de index verwerkt.
            - Facturen van particulieren., 1650-1764; 110; 6 stukken
              Met tafel. De namen van de betrokkenen en de beroepen zijn in de index verwerkt.
            - Anonieme gedichten., Z.j; 111; 2 stukken
        - Stukken uit de 19e eeuw, 1.5.1.2.2.
          - Opregte Donderdagse en Zaterdagse Haarlemsche Courant, houdende proclamaties van een provisioneel bestuur in de stad Amsterdam., 18 en 20 november 1813; 112; 2 stukken
          - Schets van een grondwet voor de Verenigde Nederlanden. Gedrukt, met anonieme correcties., 1814; 113; 1 omslag
          - Gedicht van J. ten Brink bij de terugkeer van C.G.C. Reinwardt uit Nederlands-Indië., 4 november 1822; 114; 1 stuk
          - Missive van 1e luitenant C.A. Bosch, houdende verantwoording van zijn gedragingen ten tijde van de Belgische afscheidingsbeweging in Ath en Doornik in september 1830. Afschrift., Z.j; 115; 1 stuk
          - Afschriften van een briefwisseling tussen W.F. Roëll en C.F. van Maanen, minister van Justitie, over hun in de grondwetcommissie van 1815 ingenomen standpunt ten aanzien van de aansluiting van de Zuidelijke Nederlanden bij het Verenigd Koninkrijk; september 1831. Afschriften door Veegens., Z.j; 116; 1 band
          - Uittreksels uit het overlijdensregister van de gemeente Rijswijk en van Aalsmeer betreffende de begrafenis van drs Gabriel Vroom, 1809, en Simon de Visser en zijn vrouw Anna Broedelet, 1825 en 1832, 1840; 117; 3 stukken
          - Diverse dagbladen en tijdschriften., 1840-1864; 118; 4 stukken
          - Nieuw Dagblad van 's-Gravenhage, houdende een beschrijving van de herdenking van 50 jaar Nederlands onafhankelijkheid aldaar., 19 november 1863; 119; 1 stuk
          - "Beschrijving van de plegtige begrafenis van ... Anna Paulowna". Gedrukt., 17 maart 1865; 120; 1 stuk
          - Anonieme lijst van een verzameling handschriften van "Voornaame en geleerde mannen"., Z.j; 121; 1 stuk
    - Anna Maria van Baalen, 1.5.2.
      - Testament, afgelegd voor P.G. van Dalen, notaris in Rotterdam., 26 maart 1844; 122; 1 stuk
      - Huurcontract voor een zitplaats in de Kloosterkerk in Den Haag., 1 september 1849; 123; 1 stuk
      - Kookrecepten, kladaantekeningen inzake tafelschikkingen en concept-menu's voor te houden diners., 1859, 1862 en z.j; 124; 1 omslag
  - Dirk Veegens (1822-1860), 1.6.
    - Diploma van prijsuitreiking door de Amsterdams Latijnse school., 29 september 1837; 125; 1 stuk
  - Cornelia Adriana Veegens (1838-1910), 1.7.
    - Geboortebewijs., 25 augustus 1838; 126; 1 stuk
  - Jacob Dirk Veegens (1845-1910), 1.8.
    - Stukken betreffende zijn persoonlijk leven, 1.8.1.
      - Stukken betreffende zijn studententijd., Z.j. (ca. 1855); 127-128
        - Almanakprenten van de Leidse Studentenalmanak. Z.j, 127; 2 stukken
        - Ingekomen statuten van een "Vereeniging tot voorthelping van alle mogelijke met idealen bezielde jong-studentjes" bij Veegens, oud-lid van een "commissie tot making van een concept-wet op het Novitiaat", met van lakzegels voorzien briefomslag. Z.j, 128; 2 stukken
          Het lakzegel bevat een afdruk van een muntstuk van 25 cents.
      - Ingekomen brieven van zijn vader Daniel Veegens, zijn moeder Anna Maria van Baalen en zijn zusters Ria ("Prikkebeen") en Anna Petronella Veegens., 1862-1881; 129; 1 pak
        Deze in serie geborgen briefwisseling bevat verscheidene door verschillende personen beschreven bladen.
      - Correspondentie met de uitgeverij W.P. van Stockum over de uitgave van de verzamelde "Historische Studiën" van D. Veegens., 1884-1885; 130; 1 omslag
      - Ingekomen brieven van zijn tante en zijn vriend n.n., Z.j. (Januari 1868 en z.j.); 131; 2 stukken
      - Koninklijk Besluit van 26 augustus 1887, nr. 21, houdende zijn benoeming tot ridder in de orde van de Nederlandse Leeuw. Afschrift, met bijlagen., 132; 3 stukken
      - Ingekomen brieven over een schenking van Veegens aan de Bond van Oud en Actief dienende Israëlitische Militairen ... "Getrouw aan ons Vorstenhuis en Vaderland"., Juli 1907; 133; 3 stukken
      - Ingekomen krante- en tijdschriftartikelen naar aanleiding van zijn overlijden, met condoleancebrieven van T.M.C. Asser en A. Kuyper., December 1910-januari 1911; 134; 1 omslag
    - Stukken betreffende zijn openbaar leven, 1.8.2.
      - Advocaat en procureur, 1872-1910, 1.8.2.1.
        - Akten, houdende zijn beëdiging als advocaat voor de Hoge Raad en zijn benoemingen als procureur voor de rechtbanken van Brielle en Den Haag., 1872-1910; 135; 2 charters en 4 stukken
        - Register van uitgaande brieven van Veegens, advocaat in Den Haag., 1874-1875; 136; 1 deeltje
        - Copieboeken van Veegens, advocaat en procureur., 1878-1899; 137-140; 4 delen
          Achterin elk deel bevindt zich een klapper op de correspondenten. De kopieën zijn gedeeltelijk slecht leesbaar.
          - December 1878-december 1879, 137
          - 1 januari 1880-7 februari 1881., 138
          - 7 februari 1881-19 februari 1885., 139
          - Maart 1885-9 januari 1899, 140
      - Lid van de Tweede Kamer der Staten-Generaal, 1888-1901, 1.8.2.2.
        - Ingekomen bundels opstellen over leden van de Tweede Kamer en over de gang van zaken in het parlement van "Augur", B. Blok en F. Netscher. Gedrukt., 1890, 1901; 141; 1 omslag
        - Exemplaar van "De Telegraaf", houdende een "beschrijving van het kamerlid Veegens in de reeks "Parlementaire Portretten" van mr Antonio., 13 april 1901; 142; 1 stuk
        - Ingekomen prentbriefkaart van H.J.A.M. Schaepman, houdende een toespeling op zijn verkiezingsnederlaag., 16 juni 1901; 143; 1 stuk
      - Minister van Landbouw, Nijverheid en Handel, 1905-1908, 1.8.2.3.
        - Personalia, 1.8.2.3.1.
          - Teksten van tijdens zijn ministerschap gehouden redevoeringen., 1906-1907 en z.j; 144; 1 omslag
            De stukken zijn van een tafel voorzien en de onderwerpen in de index verwerkt.
          - Staten, opgemaakt ten behoeve van reisdeclaraties., 1907; 145; 3 stukken
          - Ingekomen brieven van E. van Konijnenburg en L.J.M. Regout., Juli, september 1907; 146; 2 stukken
          - Caricatuur van Veegens als minister door Rotgans. Kranteknipsel., Z.j; 147; 1 stuk
        - Organisatorische aangelegenheden van het departement, 1.8.2.3.2.
          - Stukken betreffende de formatie van het kabinet-De Meester en zijn benoeming, beëdiging, ontslag en pensionering als minister., 1905-1908; 148; 1 omslag
          - Teksten van reglementen van orde voor de Raad van Ministers over de jaren 1866-1905., 149; 2 stukken
          - Aantekeningen, gehouden naar aanleiding van een gesprek met H.J. Lovink, directeur-generaal van de Landbouw, over de mogelijkheid tot het overbrengen van het beheer van kleine rivieren van het departement van Waterstaat naar dat van Landbouw, Nijverheid en Handel., Z.j. (ca. 1905); 150; 1 stuk
          - Ingekomen brief van J.C.A. Everwijn, hoofdcommies bij de Afdeling Nijverheid en Handel, over de te verrichten werkzaamheden door een nieuw op te richten Afdeling Handel, met ingekomen nota houdende opgave van specifieke taken., 12 juni 1906; 151; 2 stukken
          - Ingekomen brief van het uitgeversbedrijf H.D. Tjeenk Willink en Zn. houdende een voorstel tot uitgave van monografieën over nijverheid en handel in samenwerking met het Algemeen Nederlandsch Verbond, met concept-brief van Veegens aan het Algemeen Nederlandsch Verbond., December 1907; 152; 2 stukken
          - Aantekeningen van Veegens met betrekking tot de opstelling van de begroting van zijn departement voor het dienstjaar 1908., 1907; 153; 3 stukken
        - Zaken betreffende landbouw, nijverheid en handel, 1.8.2.3.3.
          - Ingekomen telegram van de Commissaris der Koningin van Zeeland, houdende mededeling van belemmeringen van een reis vanuit Tholen van de hoofdingenieur dr Bekaar, die naar Den Haag ontboden was. ..., 154; 1 stuk
            De toespelingen op spoorwegstremmingen hebben betrekking op gevolgen van een overstromingsramp in Zeeland.
          - Stukken betreffende het mijnwezen., 1906-1908; 155-158
            - Ingekomen brief van R.D.H. Verbeek houdende verzoek om ontslagen te worden als lid van de Mijnraad, met ingekomen brief van L.J.M. Regout naar aanleiding van diens benoeming als opvolger. September-oktober 1906, 155; 2 stukken
            - Kladaantekeningen naar aanleiding van besprekingen met de directie van de Staatsmijnen over het beleid ten aanzien van de verlening van mijnconcessies en van nieuwe uitbreidingen. November-december 1907, 156; 4 stukken
            - Stukken betreffende een conflict tussen de Mijnraad en minister Veegens over de organisatie van het directoraat der Staatsmijnen na het ontslag van U.J.E. Wenckebach. 1907-1908, 157; 1 omslag
            - Briefwisseling met J.H.J. Beckers, lid van de schattingscommissie ter onteigening van goederen voor de mijn Emma in Heerlen, over diens twijfels ten aanzien van de aankoop van gronden van de graaf d'Ansembourg door de staat. Januari 1908, 158; 4 stukken
          - Ingekomen brieven van en verslagen van besprekingen met directies van scheepvaartlijnen., 1907-1908; 159; 6 stukken
            Getafeld. De namen van de lijnen zijn in de index verwerkt.
          - Ingekomen telegram van koningin Wilhelmina houdende felicitaties naar aanleiding van een goedkeuring van een voorschot voor een stoomvaartverbinding tussen Nederland, Brazilië en Argentinië door de Tweede Kamer., 12 oktober 1907; 160; 1 stuk
          - Ingekomen nota's over de handelsbetrekkingen tussen Nederland en Duitsland, met opgaven van door Duitsland te heffen invoerrechten op Nederlandse landbouwprodukten., Z.j; 161; 1 omslag
        - Sociale aangelegenheden, 1.8.2.3.4.
          - Aantekeningen naar aanleiding van besprekingen met Moltzer over herziening van de Hinderwet., Z.j. (ca. 1905); 162; 2 stukken
          - Ingekomen rapport van n.n. houdende voorstellen tot regeling van een arbeidswetgeving, met concept-antwoord., November 1905; 163; 1 omslag
          - Ingekomen brief van de Nederlandsche Bond van Vereenigingen van den Handeldrijvenden en Industrieëlen Middenstand houdende toezending van een verslag van besprekingen van het dagelijks bestuur van deze bond met de minister, met aantekeningen., December 1905; 164; 2 stukken
          - Ingekomen brief van het bestuur van het Algemeen Nederlandsch Werklieden Verbond, afdeling Rotterdam, houdende kanttekeningen bij het door Veegens ingediende wetsontwerp op de arbeidsovereenkomst., 23 februari 1906; 165; 1 stuk
          - Ingekomen brief van Van Rees, houdende aanbeveling van personen voor een commissie van onderzoek naar de havenarbeid in Amsterdam., 5 april 1906; 166
          - Ingekomen brief van Henri Polak, houdende dankzegging voor bemiddelingsactiviteiten van Veegens bij de werkstaking in Rijssen., 10 april 1907; 167; 1 stuk
          - Briefwisseling met H. Goeman Borgesius, lid van de directie van de Verzekerings- en Herverzekeringsbank "Nova" over bezwaren van deze bank tegen Veegen's voorstellen inzake fondsvorming van de Rijksverzekeringsbank., April 1907; 168; 3 stukken
          - Ingekomen brief van R. Macalester Loup, voorzitter van het bestuur van de Rijksverzekeringsbank, houdende afschrift van een brief aan het departement van Binnenlandse Zaken over zijn sollicitatie naar het lidmaatschap van de Raad van State., 28 april 1907; 169; 1 stuk
          - Kladaantekeningen bij besprekingen over voorstellen inzake het sociale verzekeringswezen., 1907; 170; 4 stukken
          - Ingekomen brief van D. Okhuizen, ingenieur van het Stoomwezen, houdende protest tegen kortingen op zijn pensioen na ontslag wegens lichamelijke ongeschiktheid, met aantekeningen van Veegen's., Januari 1908; 171; 3 stukken
          - Ingekomen anonieme brief van een arbeider van de te sluiten dekenfabriek van Jules Regout, houdende klachten over de bedrijfsvoering en de familie Regout., 4 februari 1908; 172; 1 stuk
          - Aantekeningen over een gesprek met ... Nolthenius over algemene arbeidsaangelegenheden en de belangen van de middenstand., Z.j; 173; 1 stuk
          - Aantekeningen met betrekking tot de zondagrust van vissers., Z.j; 174; 1 stuk
      - Publicitaire aktiviteiten, 1.8.2.4.
        - Teksten van voordrachten, gehouden als leerling aan het Gymnasium Haganum., 1861-1862; 175; 3 katernen
        - Teksten van lezingen, gehouden voor dispuutsgezelschappen en studentendebatingclubs., 1863-1868; 176; 1 omslag
          Met tafel. De onderwerpen zijn in de index verwerkt.
        - Concepten van studentenverhalen, gedichten en toneelbewerkingen., 1865-1896; 177; 1 omslag
        - "Een voorval aan de Koninklijke Militaire Akademie", houdende een protest tegen de wegzending van de kadet A.R. van Hasselt, geschreven onder het pseudoniem Dikaiophilos. Gedrukt., 1868; 178; 1 deeltje
        - Drukproeven van een brochure, getiteld "Een verjongingskuur voor den Nederlandschen Handel"., 1871; 179; 1 omslag
        - Exemplaren van de Zutphensche Courant en van het Weekblad van Voorne, Putten, Overflakkee en Goedereede, houdende artikelen van zijn hand., 1871-1874; 180; 1 omslag
        - Concepten van artikelen over de Franse Revolutie, met aantekeningen., 1871-1874 en z.j; 181; 1 omslag
        - Exemplaar van "Het Vaderland" houdende een verslag van een lezing van Veegens voor het letterkundig genootschap "Oefening kweekt Kennis" in Den Haag, over een confrontatie tussen Robespierre en de Girondijnen in de salon van mevrouw Roland op 10 maart 1792., 12 maart 1873; 182; 1 stuk
        - Kranten, houdende redactionele commentaren op een artikel van Veegens in De Gids voor november 1873, getiteld "Politieke gedachten van een leek"., 183; 3 stukken
        - Handelingen der Nederlandsche Juristen-Vereeniging, houdende een pre-advies van Veegens over de rol van het strafrecht in de verzekering. Gedrukt, met overdruk van het artikel van Veegens., 1876; 184; 2 deeltjes
        - Verslag van de bijeenkomst van de Vereeniging tot Beoefening van de Krijgswetenschap op 31 oktober 1877 houdende de tekst van een redevoering van Veegens ten gunste van algemene dienstplicht., 185; 1 deeltje
        - "Hoe George een man werd", sleutelroman voor de jeugd ter informatie over de staatsinrichting van Nederland. Gedrukt., 1 juni 1881; 186; 1 deel
        - "De beginselen der staathuishoudkunde", door E. de Laveleye, vertaling van Veegens. Gedrukt., 1884; 187; 1 deel
        - Volksalmanak van 1886 houdende een artikel van Veegens over het Agnetapark van J.C. van Marken, directeur van de Nederlandsche Gist- en Spiritusfabrieken in Delft, met overdruk., 188; 2 deeltjes
        - "De conservatieven aan het werk", overdruk van een artikel uit Vragen des Tijds, houdende de tekst van een redevoering voor de vergadering van de kiesvereniging "Arnhem"., Januari 1896; 189; 1 deeltje
        - Overdrukken van recensies van Veegens van "De Tariefwet" door H. W. Hovy en het Leerboek der Staathuishoudkunde (tweede druk) van N.G. Pierson in rechtsgeleerde tijdschriften., 1898, 1905; 190; 2 deeltjes
        - Aantekeningen over diverse staatkundige en economische onderwerpen, met stellingen en citaten en kalenderblaadjes, houdende citaten van levenswijsheden., Z.j; 191; 1 omslag
        - Aantekeningen, houdende een samenvatting van een economisch standaardwerk van H. George met kanttekeningen., Z.j; 192; 1 omslag
        - "De Ploeger, correspondentieblad van de Nederlandsche Bond voor Vrouwenkiesrecht", houdende een 'bespreking van een artikel van G. Nijpels over vrouwenkiesrecht in Vragen van den Dag door Veegens., December 1910; 193; 1 deeltje
      - Overige aktiviteiten, 1.8.2.5.
        - Diploma van lidmaatschap van de Maatschappij der Nederlandsche Letterkunde in Leiden., 10 maart 1875; 194; 1 stuk
        - Ingekomen beschikkingen betreffende zijn benoeming, bezoldiging en ontslag als griffier van de Tweede Kamer., 1881-1888; 195; 4 stukken
        - Ingekomen briefje van P. Tak van Poortvliet over de indiening van een zeker wetsontwerp., 24 oktober 1885; 196; 1 stuk
        - "Gevolgtrekkingen uit de arbeidsenquête in het Noord-oosten des Lands" door de Tweede Afdeling van de Staatscommissie van de Arbeidsenquête. Gedrukt presentexemplaar van Veegens, voorzitter van de commissie., 1893; 197; 1 deel
        - Menu van een diner, gehouden bij gelegenheid van het 25-jarig bestaan van het dagblad "Het Vaderland"., 12 april 1894; 198; 1 stuk
        - Ingekomen missive van het ministerie van Waterstaat, Handel en Nijverheid, houdende dankzegging aan Veegens voor zijn werkzaamheden als voorzitter van de Staatscommissie van Enquête omtrent het Spoorwegpersoneel., 25 augustus 1904; 199; 1 stuk
        - Ingekomen besluiten en missiven, houdende zijn benoeming en ontslag als lid van de Raad van Toezicht op de Spoorwegdiensten., 1904-1905; 200; 4 stukken
        - Koninklijk Besluit van 8 mei 1908, nr. 21, houdende zijn benoeming tot niet-militair lid van de Defensieraad. Afschrift., 201; 1 stuk
        - Ingekomen brief bij de weduwe J.D. Veegens van de secretaris-generaal van het departement van Financiën, houdende toekenning van een posthume salarisverhoging aan haar echtgenoot voor zijn werkzaamheden als voorzitter van de Tiendcommissie., 1 september 1911; 202; 1 stuk
  - Dirk Jacob Veegens (geboren 1899), 1.9.
    - Archivalia, 1.9.1.
      - Stukken betreffende zijn persoonlijk en openbaar leven, 1.9.1.1.
        - Stukken betreffende zijn bemoeienis bij de uitkering van een legaat van Anna Petronella van Baalen aan zijn nichten A.P. en J.W.M. Veegens., 1923-1924; 203; 1 omslag
        - Stukken betreffende zijn benoeming en ontslag als plaatsvervanger van de Rijksadvocaat en als Rijksadvocaat., 1927-1952; 204; 1 omslag
        - Akten, houdende zijn benoeming tot auditeur-militair bij de krijgsraad voor de landmacht in het arrondissement 's-Gravenhage., Februari-mei 1940; 205; 2 stukken
        - "Herinneringen uit krijgsgevangenschap", memoires, met afschrift van een vanuit zijn krijgsgevangenschap geschreven brief aan zijn vrouw uit 1944., 1945; 206; 1 omslag
          Hierbij is een brief gevoegd van het Rijksinstituut voor Oorlogsdocumentatie, houdende mededeling dat aldaar fotokopieën van deze stukken zijn gemaakt. 1982.
        - Beschikkingen van het ministerie van Buitenlandse Zaken, houdende zijn benoeming en ontslag als lid van de Commissie van Advies inzake Volkenrechtelijke Vraagstukken., 1969, 1975; 207; 3 stukken
        - Fotokopieën van stukken uit juni 1940, verzameld in verband met een historisch onderzoek naar de krijgsrechtelijke fusillering van een vaandrig wegens desertie door een kapitein van het Vierde Regiment Infanterie in Zutphen op 15 mei 1940., Z.j. (ca. 1980); 208; 1 omslag
        - Stukken betreffende een historisch onderzoek naar het neerschieten van een Nederlandse marineman tijdens een landing op de kust bij Zijpe door een aldaar gelegerde Nederlandse kapitein der infanterie op 16 mei 1940., 1982; 209; 1 omslag
        - "De Engelschen voor Lemmes, 1799. Dagboek van Poppe Jan Poppes". Afschrift van een publicatie in het nieuws- en advertentieblad Zuid Friesland., Z.j; 210; 1 omslag
      - Stukken betreffende genealogische onderzoekingen, 1.9.1.2.
        - Genealogische aantekeningen betreffende de familie Veegens en aanverwante families, met ingekomen stukken., 1924-1969; 211-217; 7 omslagen
          - Stukken betreffende kwartierstaten- en parentelenonderzoek., 211
          - Stukken betreffende de familie Veegens en afzonderlijke leden daarvan., 212
          - Stukken betreffende de familie Vijgh en Gerrit de Koker., 213
          - Stukken betreffende de families Wegener Sleeswijk, Bodde Bouman, De Gimmer, Buisman, Zeeuw en aanverwanten., 214
          - Stukken betreffende de families Van Baalen en De Visser., 215
          - Stukken betreffende de families Snakenbroek, Schnackenbrock, Michon en Van Wouw., 216
          - Stukken betreffende het Huender-Aalbers-fonds en de families Huender en Ankersmit., 217
        - Manuscripten, houdende beschrijvingen van de geschiedenis van de geslachten Chicenon, Guichenon, Guichenon de Chastellon en De Chastellon, alsmede van resultaten van een onderzoek naar de vermeende verwantschap van deze geslachten met Willem van Oranje., 1976-1977; 218; 2 banden
        - Afschriften van brieven van Dirk Jacob Veegens (1798-1861) aan zijn broer Daniel Veegens (1800-1884)., Z.j; 219
        - Kaartsysteem, houdende een kwartierstaat van de familie Wegener Sleeswijk., Z.j; 220
    - Verzamelde stukken, 1.9.2.
      - Levensbeschrijving van A. Kerdijk door mr B. Pekelharing. Gedrukt., 1905; 221; 1 deeltje
      - "De Russische Veldtocht van 1812, verhaald door (de) ooggetuige ... A. Kool", door P.C. Kool. Overdruk van de Nieuwe Rotterdamsche Courant., 1912; 222; 1 deeltje